臺灣苗栗地方法院刑事附帶民事訴訟判決
111年度附民字第303號
原      告  張雅惠
被      告  陳宇思
            巫建陞
            朱書賢
上列被告因本院111年度訴字第463號違反洗錢防制法等案件，經
原告提起附帶民事訴訟請求損害賠償，本院判決如下：
    主  文
原告之訴及其假執行之聲請均駁回。
    事  實
一、原告方面：原告訴之聲明及主張詳如刑事附帶民事訴訟起訴
    狀所載（如附件）。
二、被告方面：未為任何聲明或陳述，亦未提出任何書狀。
    理  由
一、按法院認為原告之訴不合法或無理由者，應以判決駁回之，
    刑事訴訟法第502條第1項定有明文。次按因犯罪而受損害之
    人，於刑事訴訟程序得附帶提起民事訴訟，對於被告及依民
    法負賠償責任之人，請求回復其損害，刑事訴訟法第487條
    第1項亦有明文。又所謂「依民法負賠償責任之人」，仍應
    以刑事訴訟認定為據。是犯罪被害人以共同侵權行為為由，
    對於刑事被告及共同侵權行為人一併提起附帶民事訴訟，該
    共同侵權行為人必須係刑事訴訟程序所認定之共同加害人，
    始屬首開規定所稱之「依民法負賠償責任之人」；否則該部
    分附帶民事訴訟難謂為合法。又刑事庭移送民事庭之附帶民
    事訴訟，僅移送後之訴訟程序應適用民事訴訟法，至移送前
    之訴訟行為是否合法，仍應依刑事訴訟法決定之（最高法院
　　100年度台抗字第318號裁定意旨參照）。
二、經查，本院111年度訴字第463號違反洗錢防制法等案件，依
    該案起訴書附表一、二所明確記載之起訴範圍觀之，檢察官
    並未就被告陳宇思、巫建陞、朱書賢對原告張雅惠涉犯幫助
    詐欺取財及幫助一般洗錢部分提起公訴，而僅就被告張峻偉
    對原告涉犯幫助詐欺取財及幫助一般洗錢部分提起公訴，受
    限於控訴原則，本院就上揭刑事案件即未就被告陳宇思、巫
    建陞、朱書賢是否有對原告實施幫助詐欺取財及幫助一般洗
    錢犯行為任何認定，亦即本件被告陳宇思、巫建陞、朱書賢
　　就原告遭詐騙部分，尚非刑事訴訟程序所認定之被告或共同
    加害人，揆諸前揭說明，本件被告陳宇思、巫建陞、朱書賢
    即非刑事訴訟法第487條第1項所稱之「被告或依民法負賠償
    責任之人」，原告自不得對本件被告陳宇思、巫建陞、朱書
    賢提起本件附帶民事訴訟，是本件原告之訴尚非合法，應予
    駁回。
三、本件原告於刑事訴訟程序提起附帶民事損害賠償之訴，在訴
    訟過程中並未支出其他訴訟費用，故無庸命當事人為訴訟費
    用之負擔，併予敘明。
據上論斷，應依刑事訴訟法第502條第1項，判決如主文。
中　　華　　民　　國　　111 　年　　11　　月　　15　　日
                  刑事第四庭    審判長法  官  魏宏安
                                      法  官  王瀅婷
                                      法  官  朱俊瑋
以上正本證明與原本無異。
對本判決如不服，非對刑事訴訟之判決有上訴時，不得上訴，並
應於本判決送達後20日內，向本院提出上訴狀（應附繕本）。
                                      書記官  鄭雅雁
中　　華　　民　　國　　111 　年　　11　　月　　15　　日